【裁判字號】    95,簡上,1319
【裁判日期】    951229
【裁判案由】    傷害
【裁判全文】
臺灣高雄地方法院刑事判決            95年度簡上字第1319號
上  訴  人  臺灣高雄地方法院檢察署檢察官
被      告  丙○○
上列被告因家暴之傷害案件，不服本院高雄簡易庭民國95年9 月
29 日95 年度簡字第5523號刑事簡易判決，提起上訴（原檢察官
聲請簡易判決處刑案號：台灣高雄地方法院檢察署95年度偵字第
19271 號），本院判決如下：
    主  文
上訴駁回。
丙○○緩刑貳年，緩刑期內付保護管束。
    事實及理由
一、本案經本院管轄第二審之合議庭審理結果，認第一審以被告
    係犯刑法第277 條第1 項之傷害罪，所犯亦均屬家庭暴力防
    治法第2 條第2 項之家庭暴力罪，惟因家庭暴力防治法之上
    開條文並無罰責之規定，因此應僅依刑法傷害罪規定予以論
    罪科刑，並量處拘役20日，經核其認事用法及量刑均無不當
    ，應予維持，並引用第一審簡易判決書記載之事實、證據及
    理由。
二、上訴人即台灣高雄地方法院檢察署檢察官上訴意旨係以：告
    訴人甲○○所受傷害並非嚴重，且被告業與告訴人達成和解
    ，因此認原審量刑過重，請求撤銷原判決，另為適當之量刑
    等語。
三、原審判決認定被告傷害告訴人之犯罪事實，業據被告於本院
    審判中坦承確有傷害之犯罪事實，且有告訴人所提之建仁醫
    院診斷證明書在卷可查，復與告訴人於檢察官偵訊時之證詞
    相符，是本案被告之傷害犯行事證已臻明確。原審審酌被告
    與告訴人為夫妻關係，不思維繫夫妻感情，相互尊重忍讓，
    僅因口角爭執即毆打告訴人成傷，其行為實屬非是，惟念及
    其未曾受有期徒刑以上刑之宣告，素行尚稱良好，及其犯後
    坦承犯行、告訴人所受傷勢尚非嚴重等一切情狀，依刑法第
    277 條第1 項、第41條第1 項前段、罰金罰鍰提高標準條例
    第1 條前段，量處被告拘役20日，並斟酌被告受高職教育程
    度，家境小康，諭知以新台幣1,000 元折算壹日之折算標準
    ，其認事用法均無違誤，量刑亦屬妥適。上訴人執前詞指摘
    原審量刑不當，非有理由，應予駁回。
四、另查，被告前未曾受有期徒刑以上刑之宣告，有臺灣高等法
    院被告前案紀錄表各1 紙在卷可稽，茲念其僅因一時失慮，
    致觸本件犯行，嗣本件上訴後，被告已與告訴人達成和解，
    亦取得對方諒解，本院認被告經此起訴、審判程序，理當知
    所警惕，信無再犯之虞，認上開所宣告之刑以暫不執行為適
    當，併均諭知緩刑2 年，以啟自新，並依家庭暴力防治法第
    30條第1 項之規定，於緩刑期內付保護管束。
五、據上論斷，應依刑事訴訟法455 條之1 第1 項、第3 項、第
    368 條、第373 條，刑法第74條第1 款，家庭暴力防治法第
    30條第1 項，判決如主文。
本案經檢察官乙○○到庭執行職務。
中    華    民    國    95    年    12    月    29    日
              刑事第十四庭審判長法  官  蔡廣昇
                                法  官  謝雨真
                                法  官  紀凱峰
以上正本證明與原本無異。
不得上訴。
中    華    民    國    95    年    12    月    29    日
                                書記官  黃進遠


司法院資訊處製作；財團法人民間司法改革基金會備份。
